【裁判字號】    95,上訴,645
【裁判日期】    950503
【裁判案由】    毒品危害防制條例
【裁判全文】
臺灣高等法院臺中分院刑事判決         95年度上訴字第645號
上  訴  人  臺灣彰化地方法院檢察署檢察官
上  訴  人
即  被  告  甲○○
上列上訴人因被告違反毒品危害防制條例案件，不服臺灣彰化地
方法院94年度訴字1982號，中華民國94年12月30日第一審判決（
起訴案號：94年度毒偵字第5203號），提起上訴，並經臺灣彰化
地方法院檢察署移送本院併案審理（95年度毒偵字第273、400、
1173號 ）本院判決如下：
    主      文
原判決撤銷。
甲○○連續施用第一級毒品，累犯，處有期徒刑壹年；扣案之第
一級毒品海洛因伍包（其中貳包合計淨重壹點玖參公克，另貳包
合計淨重零點壹肆公克，所餘壹包淨重零點貳肆公克），沒收銷
燬之，注射針筒柒支沒收；又連續施用第二級毒品，累犯，處有
期徒刑伍月，扣案之第二級毒品安非他命玖包（其中壹包毛重約
零點公克，另捌包合計毛重約貳點柒公克），沒收銷燬之。應
執行有期徒刑壹年月，扣案之第一級毒品海洛因伍包（其中貳
包合計淨重壹點玖公克，另貳包合計淨重零點壹肆公克，所餘
壹包淨重零點貳肆公克）、第二級毒品安非他命玖包（其中壹包
毛重約零點公克，另捌包合計毛重約貳點柒公克），均沒收銷
燬之，注射針筒柒支沒收。
    事      實
一、甲○○前因違反肅清煙毒條例、麻醉藥品管理條例及贓物罪
    等案件，經臺灣彰化地方法院分別判處有期徒刑三年二月、
    七月及九月，並合併定應執行有期徒刑四年確定，甫於民國
    九十三年十月五日執行完畢釋放。復於八十九年間因毒品危
    害防制條例案件，經臺灣彰化地方法院裁定送強制戒治，於
    九十一年一月二十七日保護管束期滿，經臺灣彰化地方法院
    檢察署檢察官以九十一年度戒毒偵字第一四五、一四六、一
    四七、一四八號為不起訴處分確定。惟甲○○仍不思悔改，
    復分別基於施用第一、二級毒品之概括犯意，自九十四年三
    、四月間某日起，至九十五年一月二十四日止，在其位於彰
    化縣田中鎮○○里○○街四十一巷一號之住處等地，分別以
    將海洛因摻水稀釋後注入針筒內，再以針筒注射之方式、以
    將安非他命置於玻璃管內點火燒烤成煙霧狀後再吸入體內之
    方式，連續施用第一級毒品海洛因、第二級毒品安非他命多
    次。嗣先後於(1)、九十四年十月四日下午二時二十分許，為
    警持搜索票至其前揭住處執行搜索而查獲，當場扣得第一級
    毒品海洛因二包（合計淨重一‧九三公克）、第二級毒品安
    非他命一包（毛重約○‧三公克）及甲○○所有供其施用第
    一級所用之注射針筒五支。(2)、九十五年一月十日晚上十時
    二十分許，在彰化縣田中鎮○○路○段八○一號前，因行跡
    可疑，經盤查當場查扣海洛因二包（合計淨重○‧一四公克
    ）。(3)、九十五年一月十八日上午十一時三十分許，為警持
    搜索票至其前揭住處執行搜索而查獲，並當場扣得第一級毒
    品海洛因一包（淨重○‧二四公克）、第二級毒品安非他命
    八包（合計毛重約二‧七公克）及甲○○所有供其施用第一
    級所用之注射針筒二支。(4)、九十五年一月二十四日，彰化
    縣警察局北斗分局員警經甲○○同意，採集其尿液送驗，結
    果嗎啡及甲基安非他命均呈陽性反應，始查悉上情。
二、案經彰化縣警察局田中分局報請臺灣彰化地方法院檢察署檢
    察官偵查起訴及彰化縣警察局田中分局、北斗分局報請同署
    檢察官移送本院併案審理。
    理      由
一、上訴人即被告甲○○未於本院審理期日到庭，於本院準備程
    序中對有於上揭時、地連續施用第一級毒品海洛因及第二級
    毒品甲基安非他命多次之事實均坦承不諱（見本院卷第四十
    頁），且其於九十四年十月四日、九十五年一月十日、同年
    月十八日、同年月二十四日所採集之尿液，經彰化縣衛生局
    鑑驗結果，均確呈嗎啡及甲基安非他命類陽性反應（九十五
    年一月十八日所採尿液未檢出甲基安非他命），有彰化縣衛
    生局煙毒尿液檢驗成績書四份附卷可稽（見九十四年度毒偵
    字第五二○三號卷第六十四頁、九十五年度毒偵字第二七三
    號第五十二頁、九十五年度毒偵字第四○○號第六十六頁、
    九十五年度毒偵字第一一七三號第二十四頁）。另被告為警
    查獲時扣案之白色粉末二包（合計淨重一‧九三公克）、白
    色粉末二包（合計淨重○‧一四公克）、白色粉末一包（淨
    重○‧二四公克），確含有第一級毒品海洛因成分，亦有法
    務部調查局九十四年十二月十六日調科壹字第一四○○一二
    三二九號鑑定通知書、九十五年三月七日調科壹字第一四○
    ○一二六○五號鑑定通知書、九十五年三月七日調科壹字第
    一四○○一二六七二號鑑定通知書附卷可稽（見原審卷第廿
    五頁、本院卷第三十七、三十八頁）。本件復有前開扣案之
    海洛因二包（合計淨重一‧九三公克）、海洛因二包（合計
    淨重○‧一四公克）、海洛因一包（淨重○‧二四公克）、
    安非他命一包（毛重約○‧三公克）、安非他命八包（合計
    毛重約二‧七公克）、供施用第一級毒品所用之注射針筒七
    支證物扣案可資佐證，足見被告上開自白確與事實相符，堪
    予採認。
二、被告於八十九年間因毒品危害防制條例案件，經臺灣彰化地
    方法院裁定送強制戒治，於九十一年一月二十七日保護管束
    期滿，經臺灣彰化地方法院檢察署檢察官以九十一年度戒毒
    偵字第一四五、一四六、一四七、一四八號為不起訴處分確
    定，此有臺灣彰化地方法院檢察署刑案資料查註紀錄表及臺
    灣高等法院被告全國前案紀錄表在卷可查，其於強制戒治執
    行完畢釋放後五年內再犯本件施用毒品之罪，應予依法論科
    。
三、核被告所為，係犯毒品危害防制條例第十條第一項之施用第
    一級毒品罪及同條例第十條第二項之施用第二級毒品罪。被
    告為供施用而持有第一級、第二級毒品，其持有之低度行為
    ，均為施用之高度行為所吸收，不另論罪。又被告先後多次
    施用第一級毒品海洛因及第二級毒品安非他命之犯行，各時
    間緊接，且各觸犯構成要件相同之罪，顯係各基於概括犯意
    反覆為之，各為連續犯，應各依刑法第五十六條規定，論以
    一罪。被告所犯上開二罪間，犯意各別，構成要件互殊，應
    予分論併罰。起訴書中就犯罪事實部分雖僅記載被告於九十
    四年三、四月間某日起至九十四年一月四日下午二時許止，
    連續施用第一級毒品海洛因多次及於九十四年三、四月間某
    日起至九十四年十月三日晚上某時止，連續施用第二級毒品
    安非他命多次，而未敘及其餘部分，惟事實欄所記載之其餘
    施用第一、二級毒品犯行，與起訴書記載之部分，既分別具
    有連續犯之裁判上一罪關係，自為起訴效力所及，基於審判
    不可分原則，本院自應併予審理。又被告前因違反肅清煙毒
    條例、麻醉藥品管理條例及贓物罪等案件，經臺灣彰化地方
    法院分別判決有期徒刑三年二月、七月及九月，並合併定應
    執行有期徒刑四年確定，甫於民國九十三年十月五日執行完
    畢釋放，有刑案資料查註紀錄表及臺灣高等法院被告全國前
    案紀錄表在卷可按，其受有期徒刑執行完畢後，五年內再犯
    有期徒刑以上之上開之罪，為累犯，應依刑法第四十七條之
    規定加重其刑。原審以被告犯罪事證明確，予以論罪科刑，
    固非無見，惟原審未及就與本案有裁判上一罪關係而經檢察
    官移送併辦部分併予審理，尚有未洽，檢察官上訴意旨指摘
    原判決未及就施用第一級毒品海洛因之其餘犯行併予審酌尚
    非允當，非無理由，被告上訴意旨亦指陳其另有施用毒品犯
    行，應合併審判，而原審判決既有上述不足，即屬無可維持
    ，應由本院予以撤銷改判；爰審酌被告前經強制戒治，未能
    戒除毒癮，猶一再施用毒品，並參酌被告犯罪之動機、方法
    、手段、所生危害，暨犯後到庭坦承犯行、態度良好等一切
    情狀，就被告所犯二罪分別量處如主文第二項所示之刑，並
    定其應執行之刑示懲。
四、扣案之第一級毒品海洛因五包、安非他命九包，均屬毒品，
    均應依毒品危害防制條例第十八條第一項前段規定宣告沒收
    銷燬之；扣案之注射針筒七支為被告所有，供施用第一級毒
    品海洛因所用之物，應依刑法第三十八條第一項第二款規定
    宣告沒收。
五、被告於本院審判期日經合法傳喚而無正當理由不到庭，爰不
    待其陳述逕行判決。
據上論結，應依刑事訴訟法第371條、第369條第1項前段、第364
條、第299條第1項前段，毒品危害防制條例第10條第1項、第2項
、第18條第1項前段，刑法第11條、第56條、第47條、第51條第5
款、第38條第1項第2款，判決如主文。
本案經檢察官乙○○到庭執行職務。
中    華    民    國    95    年    5     月    3     日
              刑事第五庭  審判長法  官  袁  從  楨
                                法  官  郭  同  奇
                                法  官  姚  勳  昌
上列正本證明與原本無異。
第一級毒品得上訴。
第二級毒品不得上訴。
如不服本判決應於收受送達後十日內向本院提出上訴書狀，其未
敘述上訴之理由者並得於提起上訴後十日內向本院補提理由書（
均須按他造當事人之人數附繕本）。
                                書記官  洪  麗  華
中    華    民    國    95    年    5     月    4     日
附錄法條：
毒品危害防制條例第10條第1項、第2項：
施用第一級毒品者，處六月以上五年以下有期徒刑。
施用第二級毒品者，處三年以下有期徒刑。
                                                      Ｆ


司法院資訊處製作；財團法人民間司法改革基金會備份。
